臺灣臺北地方法院刑事判決　　　　　　　　　　　　　九十三年度訴字第七九五號
　　公　訴　人　臺灣臺北地方法院檢察署檢察官
　　被　　　告　甲○○　二十四.
右列被告因違反電信法等案件，經檢察官聲請簡易判決處刑（九十三年度偵字第七八
四二號），經本院認不宜以簡易程序處刑，改依通常程序審理，因被告於準備程序為
有罪之陳述，本院合議庭裁定進行簡式審判程序，判決如左：
    主  文
甲○○連續意圖為自己不法之利益，以無線方式，盜用他人電信設備通信，處有期徒
刑肆月，如易科罰金，以參佰元折算壹日。緩刑貳年，緩刑期內付保護管束。甲○○
所有之諾基亞牌八二五○型行動電話（序號為000000000000000）壹
支，沒收。
    事  實
一、甲○○意圖為自己不法之所有，於民國九十二年十二月二十八日下午二、三時許
    ，在臺北市市○○道○段一○○號地下街第一三五號商店，趁店主乙○○不注意
    之際，竊取乙○○放於櫃檯上之國際牌ＧＤ五五型行動電話（內含000000
    0000號行動電話晶片卡即ＳＩＭ卡一張）一支。復基於意圖為自己不法利益
    之概括犯意，將該ＳＩＭ卡插入自己所有之諾基亞牌八二五○型行動電話（序號
    000000000000000）內，而以無線方式盜用該行動電話之電信設
    備通信自九十二年十二月二十八日下午三時三十四分三秒起至同日晚上九時九分
    三十七秒為止，連續在臺北縣、市各地，撥打至越南、南韓、匈牙利等地之國際
    電話，盜用他人電信設備，並使通信業者誤認甲○○為ＳＩＭ卡之真正申辦人，
    而提供通信服務，共詐得新臺幣八千二百八十九元通話費用之不法利益，再將前
    開竊得之行動電話及ＳＩＭ卡丟棄。嗣乙○○於九十三年一月中旬接獲臺灣大哥
    大電信費帳單，始悉上情。
二、案經乙○○告訴由內政部警政署電信警察隊第一中隊報請交通部電信總局函請臺
    灣臺北地方法院檢察署檢察官偵查後聲請簡易判決處刑。
    理  由
一、訊據被告阮青男對於右揭犯行於本院審理時坦承不諱，並經告訴人乙○○於警詢
    時及偵查中指訴屬實，且有臺灣大哥大門號0000000000號九十三年一
    月電信費帳單、九十二年十二月二十八日通話明細單在卷可稽，事證明確，被告
    竊盜、詐欺得利及盜用他人電信設備通信等犯行應堪認定。
二、核被告所為，係犯刑法第三百二十條第一項竊盜罪、電信法第五十六條第一項之
    盜用他人電信設備通信罪。按電信法第五十六條第一項之罪，以意圖為自己或第
    三人不法之利益，使用有線、無線或其他電磁方式，盜接或盜用他人電信設備通
    信者為要件，本罪之處罰詐得免繳電信通信費用之不法利益規定，乃刑法詐欺得
    利罪之特別法，依特別法優於普通法之原則，自毋庸再論以刑法詐欺得利罪。被
    告先後多次盜用他人電信設備通信之犯行，時間緊接，所犯係犯罪構成要件相同
    之罪名，顯係基於概括犯意為之，應依連續犯規定論以一罪，並依法加重其刑。
    而被告所犯上開二罪間，有方法目的之牽連關係，為牽連犯，應從一重之盜用他
    人電信設備通信罪處斷。爰審酌被告之前科品行、犯罪動機及目的、盜用通信設
    備之金額及期間、犯後態度等一切情狀，量處如主文所示之刑，並諭知易科罰金
    之折算標準。查被告前未曾受有期徒刑以上刑之宣告，此有臺灣高等法院被告全
    國前案紀錄表附卷可稽，其因短於思慮，致觸犯本案犯行，犯後態度良好，顯有
    悔意，並與告訴人達成和解賠償告訴人損失（有和解書在卷可憑），經此刑之教
    訓，應知所警惕，而無再犯之虞，本院認前開宣告之刑，以暫不執行為適當，爰
    併宣告緩刑二年，緩刑期內並付保護管束，以勵自新。另被告所有之諾基亞牌八
    二五○型行動電話（序號000000000000000）一支，係被告用以
    盜用他人電信設備之電信器材，業據其供明在卷，爰依電信法第六十條規定宣告
    沒收。
據上論斷，應依刑事訴訟法第四百五十二條、第二百七十三條之一第一項、第二百九
十九條第一項前段、電信法第五十六條第一項、第六十條、刑法第十一條前段、第五
十六條、第三百二十條第一項、第五十五條、第四十一條第一項前段、第七十四條第
一款、第九十三條第一項、罰金罰鍰提高標準條例第一條前段、第二條，判決如主文
。
本案經檢察官盧筱筠到庭執行職務。
中　　　華　　　民　　　國　　九十三　　年　　　七　　　月　　 廿六 　　日
                                      臺灣臺北地方法院刑事第十五庭
                                          法  官 范智達
右正本證明與原本無異。
如不服本判決，應於判決送達後十日內，向本院提出上訴狀。
                                          書記官 田華仁
中　　　華　　　民　　　國　　九十三　　年　　　七　　　月　　 廿六　　 日
附錄本案論罪科刑法條：
刑法第三百二十條
意圖為自己或第三人不法之所有，而竊取他人之動產者，為竊盜罪，處五年以下有期
徒刑、拘役或五百元以下罰金。
意圖為自己或第三人不法之利益，而竊佔他人之不動產者，依前項之規定處斷。
前二項之未遂犯罰之。
電信法第五十六條
意圖為自己或第三人不法之利益，以有線、無線或其他電磁方式，盜接或盜用他人電
信設備通信者，處五年以下有期徒刑，得併科新台幣一百五十萬元以下罰金。
意圖供自己或第三人盜接或盜用他人電信設備通信，而製造、變造或輸入電信器材者
，處一年以上七年以下有期徒刑，得併科新台幣三百萬元以下罰金。
意圖供第三人盜接或盜用他人電信設備通信，而販賣、轉讓、出租或出借電信器材者
，亦同。
意圖供自己或第三人犯罪之用而持有前項之電信器材者，處三年以下有期徒刑，得併
科新台幣五十萬元以下罰金。
第一項及第二項之未遂犯罰之。
